【裁判字號】    93,訴,2174
【裁判日期】    950111
【裁判案由】    偽造有價證券等
【裁判全文】
臺灣板橋地方法院刑事判決              93年度訴字第2174號
公  訴  人  臺灣板橋地方法院檢察署檢察官
被      告  戊○○
選任辯護人  陳正旻律師
上列被告因偽造有價證券等案件，經檢察官提起公訴（93年度偵
字第11662 號、第11667 號），本院判決如下：
    主  文
戊○○連續意圖供行使之用，而偽造有價證券，處有期徒刑參年
拾月。如附表所示之偽造支票柒紙均沒收之。
    事  實
一、戊○○自民國91年12月間起至92年12月間止擔任「凌統精密
    工業有限公司」（下稱凌統公司）之會計，負責為凌統公司
    記帳、保管及填載該公司之空白支票簿等工作，為從事業務
    之人，竟基於意圖為自己不法所有及意圖供行使之用而偽造
    有價證券之概括犯意，於上開任職期間內之某段期間（詳細
    起迄時間不詳），多次利用其保管凌統公司空白支票簿之機
    會，連續將其業務上所持有之如附表「付款銀行」、「帳號
    」及「票號」欄所示之空白支票7 紙占為己有，嗣以不詳方
    法多次盜用凌統公司之印鑑章，盜蓋在上開空白支票之發票
    人簽章欄上，並自行填上發票日及票面金額，以此手法，連
    續偽造如附表所示之支票7 紙。得逞後，戊○○旋基於行使
    偽造有價證券之概括犯意，自92年10月21日起至同年12月19
    日止，連續將如附表編號一至編號五所示之偽造支票5 紙，
    持向付款銀行提示兌現，除為故布疑陣，將部分票款新臺幣
    （下同）17,000元匯至凌統公司設於第一商業銀行泰山分行
    帳號00000000000 號支存帳戶內，其餘票款646,211 元均經
    戊○○領取後花用一空（詳如附表「備註」欄所示）；復與
    不詳成年男子共同基於行使偽造有價證券之犯意聯絡，由戊○○將業經偽造完成、如附表編號六所示之偽造支票1 紙交
    予該不詳成年男子後，由該不詳成年男子自行決定冒用「甲○○」之名義（冒用部分與戊○○無關），於93年1 月12日
    持向付款銀行提示兌現，獲取票款320,000 元；又與其配偶
    辛○○（未據檢察官偵辦）共同基於行使偽造有價證券之犯
    意聯絡，由戊○○將業經偽造完成、如附表編號七所示之偽
    造支票1 紙交予辛○○後，由辛○○於93年1 月5 日持交不
    知情之建信鐵櫃有限公司（下稱建信公司），藉以清償辛○○積欠該公司之債務2 萬餘元，並找付差額5 萬餘元。嗣因
    凌統公司察覺帳目有異，經清查後發現部分支票去向不明，
    向付款銀行辦理掛失止付，而如附表編號七所示之偽造支票
    經建信公司交付轉讓予不知情之尚融實業有限公司（下稱尚
    融公司）後，尚融公司委由第一商業銀行朴子分行交換提示
    ，於93年1 月20日因該支票經掛失止付而遭退票不獲付款，
    始輾轉查知上情。
二、案經凌統公司訴請及嘉義縣警察局朴子分局報請臺灣板橋地
    方法院檢察署檢察官偵查起訴。
    理  由
一、訊據被告戊○○固坦承伊自91年12月間起至92年12月間止擔
    任凌統公司之會計，負責為凌統公司記帳、保管及填載該公
    司之空白支票簿等工作，而如附表所示支票7 紙之發票日及
    票面金額欄均係伊所填寫，其中編號一至編號五之支票5 紙
    並係伊持向付款銀行提示兌現，另編號七之支票1 紙則係伊
    持交配偶辛○○無訛，惟矢口否認有何業務侵占及偽造有價
    證券之犯行，辯稱：如附表所示之支票7 紙，均係凌統公司
    之實際負責人己○○指示伊填寫，交由己○○蓋用印鑑章後
    ，伊再依指示持向付款銀行提示兌現或直接將支票交給己○○以充作零用金或清償凌統公司積欠己○○之債款，或交給
    辛○○以清償凌統公司購買鐵櫃家具之貨款，並無任何不法
    云云。經查：
（一）被告自91年12月間起至92年12月間止擔任凌統公司之會計
      ，負責為凌統公司記帳、保管及填載該公司之空白支票簿
      等工作，此據被告供承明確，核與證人即凌統公司負責人
      庚○○、財務部門主管己○○於本院審理時之證述相符，
      並有凌統公司員工資料卡、員工出席卡等影本各1 件附卷
      可稽（見他字第1461號卷第5 頁、第34頁），其為從事業
      務之人乙節，至為明確。
（二）證人己○○於本院審理時證稱略以：被告在凌統公司係擔
      任會計職務，凌統公司之空白支票簿係由被告保管，簽發
      支票之印鑑章則由我保管，平常簽發公司支票時，係由被
      告先填寫金額後，再一張一張交給我用印等語（見本院卷
      第146 至149 頁）。再徵諸證人庚○○、己○○向本院提
      出之凌統公司帳冊明細、支票客票登記簿、會記憑證、支
      票簿存根、筆記本等所載，足認凌統公司於被告任職期間
      內簽發支票之一般正常流程，係由會計即被告填寫支票發
      票日、票面金額等內容後，交由財務部門主管己○○在發
      票人簽章欄上蓋用印鑑章，且由被告在支票薄存根、支票
      客票登記簿上登載票據明細，並依實際列帳時間由被告記
      載於每月支出帳上。惟如附表所示之支票7 紙，其發票人
      簽章欄上之印鑑章，均非凌統公司財務部門主管己○○所
      蓋印，己○○亦未授權被告蓋用印鑑章，且上開支票之存
      根均係空白，於支票客票登記簿上亦查無上開支票之明細
      資料等情，已據證人己○○於本院審理時結證屬實（見本
      院卷第157 頁），並有支票存根影本7 紙存卷可憑（見他
      字第1461號卷第99至106 頁）。且本院依被告聲請，命證
      人庚○○、己○○提出之凌統公司帳冊明細、支票客票登
      記簿、會記憑證、支票簿存根、筆記本等資料，經當庭提
      示被告，被告表示相關資料均已齊全（見本院卷第66頁）
      ，嗣經被告責由辯護人聲請調閱，亦從未質疑上開資料有
      何篡改、缺漏或虛偽情事，然經本院詳細核閱，均查無如
      附表所示支票7 紙之任何簽發紀錄，有上開帳冊明細等資
      料可供查對，顯見被告所經手之上開支票7 紙，核與凌統
      公司簽發支票之一般正常流程有違。又被告自承如附表所
      示支票7 紙之發票日及票面金額欄均係伊所填寫無訛，惟
      對於該7 紙支票之簽發原因，或語焉不詳，或陳述與事實
      不符（詳下述），足認證人己○○上揭所證其並未於如附
      表所示支票7 紙之發票人簽章欄上蓋印，亦未授權被告蓋
      用印鑑章等語應非子虛，而堪採信。
（三）被告雖辯稱如附表所示之支票7 紙，均係己○○指示伊填
      寫，交由己○○蓋用印鑑章後，伊再依指示持向付款銀行
      提示兌現或直接將支票交給己○○以充作零用金或清償凌
      統公司積欠己○○之債款，或交給辛○○以清償凌統公司
      購買鐵櫃家具之貨款云云，惟查：
   1、被告具狀陳稱如附表編號二所示之支票1 紙，經被告依己○○之指示於92年12月17日持向付款銀行即臺灣中小企業
      銀行五股分行提領兌現後，其中3 萬元係作為凌統公司之
      零用金云云（見本院卷第92頁）。查凌統公司關於零用金
      之帳目，係列載在雜支帳上，此據被告供述明確（見本院
      卷第328 頁）。經本院核閱證人庚○○提出之凌統公司帳
      冊明細，該公司於92年12月份之雜支帳中（影本見本院卷
      第332 、333 頁），列有92年12月16日收入零用金3 萬元
      1 筆，此後，凌統公司於該月份別無其他零用金收入之記
      載。又上開92年12月16日收入零用金3 萬元之紀錄，其摘
      要欄填載「一銀領（L.T.）」等字樣，衡情應係註記該筆
      款項之來源係從凌統公司（英文縮寫為L.T.）設於第一商
      業銀行之存款帳戶內提領而得，此徵該公司設於第一商業
      銀行泰山分行帳號00000000000 號活期存款明細分類帳，
      於92年12月16日確有提領現金3 萬元之紀錄（見本院卷第
      122 頁），洵無疑義。被告上揭所指其於92年12月17日向
      臺灣中小企業銀行五股分行提示兌現支票，其中3 萬元係
      係為零用金云云，顯係虛構，不足憑採。
   2、被告復狀稱凌統公司前積欠己○○32萬元，己○○因而簽
      發如附表編號六所示面額32萬元之支票1 紙，俾清償上開
      積欠帳款云云（見本院卷第91頁）。查被告任職凌統公司
      會計期間，己○○曾陸續出借其個人款項予凌統公司，嗣
      由凌統公司不定期償還，而委由被告記帳等情，固有證人
      庚○○、己○○於本院審理時之證詞可稽。而關於凌統公
      司積欠己○○之帳款，被告係登載在己○○提出之筆記本
      3 本內，交由己○○過目確認，倘凌統公司有清償帳款，
      即由己○○將該筆帳款畫掉等情，亦據被告供述綦詳（見
      本院卷第161 頁）。經本院核閱上開筆記本3 本，其中編
      號一筆記本內頁雖有「5/13到目前唯（為）止欠320,000-
      欠褚Mr. 」之記載（影本見本院卷第334 頁），堪認凌統
      公司截至92年5 月13日止確有積欠己○○32萬元帳款，惟
      同頁另接續載有「……320,000 ＋10,000（買文具用品）
      ＝330,000 」、「＋20,000（雜支）＋85,000（員工借支
      ）＝435,000 」、「＋765,000 ＝1,200,000 」、「－已
      還10萬＝1,100,000 」，最後註記「（已還OK）」等文字
      ，其下再重新列載己○○嗣於同年6 月份另出借予凌統公
      司之款項（未累加於上開帳款），對照被告前開所述之記
      帳方法，足認己○○於92年5 月13日之後，另有再出借4
      筆款項予凌統公司，金額分別為10萬元、2 萬元、8 萬5
      千元及76萬5 千元，累計帳款達120 萬元後，旋由凌統公
      司先償還10萬元，未久再償還110 萬元以結清全部帳款，
      嗣於同年6 份起始再重新列載新欠帳款無疑，佐以己○○
      設於臺灣中小企業銀行五股分行帳號00000000000 號存摺
      之所載（影本見本院卷第336 頁），該帳戶於92年5 月27
      日確有轉帳存入110 萬元之紀錄，益徵被告所指凌統公司
      積欠己○○之帳款32萬元，經累加其他帳款後，已一併於
      92年5 月間即經凌統公司結清，豈有再簽發如附表編號六
      所示、票載發票日遲至93年1 月10日、票面金額32萬元之
      支票予以清償之理？故證人己○○於本院審理時所證：附
      表編號六所示之支票不是凌統公司償還欠伊之借款等語（
      見本院卷第155 頁），始與事實相符。被告上開所辯，顯
      屬無稽附會之詞，委難採信。
   3、被告另狀稱己○○曾於92年6 月30日借款218,485 元予凌
      統公司，俾凌統公司清償向中租迪和股份有限公司（下稱
      中租迪和公司）之貸款，嗣己○○即簽發如附表編號一所
      示面額218,485 元之支票，請被告於92年10月21日持至付
      款銀行提領現金後，還給己○○云云（見本院卷第91頁）
      。然依證人己○○提出之編號一筆記本內頁所示（影本見
      本卷第337 頁），其上固記載「中租（6/30）$218,485」
      等字樣，堪認己○○確曾於92年6 月30日為凌統公司代墊
      應給付中租迪和公司之款項218,485 元，惟該筆帳款經與
      其他3 筆款項相加後，已彙算出凌統公司當時所積欠己○○之帳款為1,848,692 元，何以己○○單獨就其中一筆金
      額218,485 元之帳款，於92年10月21日始特別簽發如附表
      編號一所示之支票1 紙，並指示被告持向付款銀行提示兌
      現後加以清償？所辯顯與常理有違，足見己○○於本院審
      理時具結所證：附表編號一所示之支票不是凌統公司償還
      欠伊之借款等語（見本院卷第155 頁），亦值採信。衡情
      應係被告利用其所製作之相關帳目未盡詳確，刻意偽填該
      218,485 元之票面金額，以求魚目混珠，藉以掩飾其不法
      目的。
   4、被告又狀稱如附表編號七所示面額75,600元之支票1 紙，
      係群碩企業有限公司（下稱群碩公司）透過辛○○向建信
      公司及詠泰鐵櫃有限公司（下稱詠泰公司）購買鐵櫃家具
      所支付之價金云云（見本院卷第92頁），並提出建信公司
      出具金額分別為14,640元、31,210元、12,390元、2,747
      元之銷貨單影本4 紙為證（見本院卷第101 、102 頁）。
      查凌統公司及群碩公司均係庚○○、己○○合夥出資共同
      經營，固經證人庚○○、己○○到庭證述屬實（見本院卷
      第172 頁、第154 頁）。惟被告提出之上開銷貨單，其客
      戶名稱均係「辛○○」，而非凌統公司或群碩公司，依其
      形式觀之，已難憑以斷定係屬凌統公司或群碩公司之交易
      證明，況上開銷貨單全部總額僅有60,987元，亦與上開支
      票之面額不符。且依證人即建信公司負責人丙○○到庭所
      證：被告所任職之公司曾透過辛○○向建信公司購買家具
      ，是由乙○○接洽，共購買過3 次，金額約2 萬多元，建
      信公司有開立統一發票3 紙（即他字第1460號卷第51頁所
      示之統一發票影本3 紙），該3 紙統一發票之金額為7 萬
      多元，係因為辛○○另有向順益公司購買家具，順益公司
      沒有開立統一發票，辛○○為向買方請款，叫我們開給他
      的，辛○○與建信公司之交易只有2 萬多元，辛○○拿1
      張75,600元支票給我，我有拿5 萬多元的現金或支票還給
      辛○○，因為貨款只有2 萬多元，所以我要退還他5 萬多
      元等語（見本院卷第250 至252 頁）；另證人即建信公司
      職員乙○○到庭證稱：被告所任職之公司有透過辛○○向
      我們購買家具，辛○○都是跟我接觸，他曾交付1 張付款
      人是第一商業銀行泰山分行、面額75,600元之支票給我，
      用來給付貨款，但不是全部都用來付貨款，貨款沒有那麼
      多，金額約2 、3 萬元或3 、4 萬元，剩下的錢我先給辛○○現金，就是由辛○○用票來換現金，順益公司與詠泰
      公司是同一家公司等語（見本院卷第291 至299 頁）。稽
      之上揭證詞，足認被告提出之上開銷貨單4 紙，均非凌統
      公司或群碩公司向建信公司購買貨品之交易單據無疑。又
      凌統公司（或群碩公司）向建信公司或詠泰公司購買鐵櫃
      家具，倘以現金付款，係記載在雜支帳上，倘係簽發支票
      付款，則會在支出帳、總帳上登載，所簽發之支票也會在
      支票客票登記簿上登載票據明細等情，此有被告之供述可
      參（見本院卷第327 頁）。再經本院詳閱證人庚○○提出
      之帳冊明細所載（影本見本院卷第338 至345 頁），凌統
      公司或群碩公司自92年3 月間起至同年11月間止，固曾先
      後9 次向詠泰公司或建信公司購買鐵櫃家具，金額分別為
      59,491元、10,206元、5,027 元、5,513 元、5,949 元、
      5,250 元、56,931元、17,993元及3,660 元，惟均已登載
      於支出帳或雜出帳上，另參酌凌統公司付款簽收簿影本2
      紙（見他字第1461號卷第64、65頁）、付款支票影本2 紙
      （同上卷第67、68頁）、證人庚○○提出之支票客票登記
      簿內頁所載（影本見本院卷第346 、347 頁），足認上揭
      貨款均經付訖無誤。被告所稱凌統公司或群碩公司尚有其
      他積欠貨款未付，己○○因而簽發如附表編號七所示之支
      票，指示伊交給辛○○用以清償貨款云云，顯與事實不合
      。至於辛○○到庭所證：被告曾交付給我1 紙凌統公司簽
      發、面額75,600元之支票，用以給付凌統公司及群碩公司
      購買家具之尾款……出貨時，凌統公司沒有立刻把貨款給
      我，我要自己先墊……票款其中2 萬多元要付給建信公司
      ，其他5 萬多元是我先墊付，應該要付給詠泰公司云云，
      顯在附和被告之上開辯詞。查證人辛○○為被告之配偶，
      二人間有至親關係，且查辛○○自己亦涉有與被告共同行
      使偽造有價證券之罪嫌（詳下述），其所為之上開證述洵
      有勾串掩飾情形，自難採為有利於被告之證據。
   5、此外，其餘如附表編號二、編號三、編號四所示之支票3
      紙，被告僅泛稱係因己○○先前有借款予凌統公司，嗣己○○簽發上開支票請被告持至付款銀行提領現金後，再還
      給己○○云云（見本院卷第92頁）。惟本院依被告聲請，
      命證人庚○○、己○○提出凌統公司之帳冊明細、支票客
      票登記簿、會記憑證、支票簿存根、筆記本及相關帳戶存
      摺，經當庭提示被告，嗣被告亦已責由辯護人聲請調閱，
      然被告迄今猶未能具體指明上開支票究係清償凌統公司何
      時所欠帳款，更未能指出任何紀錄相憑，其空言所辯，亦
      無足採。
   6、從而，堪認被告所辯均係畏罪卸責之詞，難認可採。
（四）按如附表所示之支票7 紙，均與凌統公司一般簽發支票之
      流程不符，非由己○○在發票人簽章欄上蓋印，亦未授權
      被告蓋用印鑑章之事實，已如前述。鑑於被告供承如附表
      所示支票7 紙之發票日及票面金額欄均係其所填寫，其中
      編號一至編號五之支票5 紙並係其持向付款銀行提示兌現
      ，另編號七之支票1 紙則係其持交配偶辛○○無訛，而上
      開支票7 紙之發票日及提示日之間隔均達2 月有餘，票號
      亦非連續，雖因被告矢口否認犯行，致本院無從查悉其犯
      罪期間及偽造細節，惟衡諸上揭事證，堪認被告係於其任
      職期間內之某段期間（詳細起迄時間不詳），多次利用其
      保管凌統公司空白支票簿之機會，連續將其業務上所持有
      之如附表「付款銀行」、「帳號」及「票號」欄所示之空
      白支票7 紙占為己有，嗣以不詳方法多次盜用凌統公司之
      印鑑章，盜蓋在上開空白支票之發票人簽章欄上，並自行
      填上發票日及票面金額，以此手法，連續偽造如附表所示
      之支票7 紙，嗣再連續將編號一至編號五所示之偽造支票
      5 紙提示兌現、將編號六所示之偽造支票1 紙交予不詳成
      年男子、將編號七所示之偽造支票1 紙交予其配偶辛○○
      無疑。被告所偽造如附表編號六所示之支票1 紙，嗣交由
      不詳成年男子於93年1 月12日持向付款銀行提示兌現時，
      係使用「甲○○」之名義，惟該不詳成年男子當時所留住
      址，經查並無此址，所留電話之申辦人丁○○亦不認識「
      甲○○」其人之事實，有上開支票影本（見他字第1461號
      卷第25頁）、本院送達證書、訴訟文書不能送達事由報告
      書（見本院卷第285 頁正、反面）、中華電信股份有限公
      司臺灣北區電信分公司臺北西區營運處服務中心94年11月
      15日（94）北西服一密字第1482號函附之電話申請人資料
      各1 件（見本院卷第281 頁）及證人丁○○於本院審理時
      之證詞可稽（見本院卷第311 、312 頁），足認該不詳成
      年男子係冒用「甲○○」之名義兌領支票。該不詳成年男
      子既以偽名兌領支票，衡情於其向被告收領上開已偽造完
      成之支票後，已知悉該紙支票係屬偽造，而與被告就該紙
      偽造支票之行使，有犯意聯絡及行為分擔甚明。惟就冒名
      部分，查無證據堪認與被告有何關連，佐以被告自己行使
      偽造之有價證券，均無冒用他人名義情事，此部分應從有
      利於被告之認定，認上開不詳成年男子冒用「甲○○」之
      名義，係出於其單獨意思決定，而與被告無涉。又凌統公
      司或群碩公司均係透過被告之配偶辛○○向詠泰公司或建
      信公司購買鐵櫃家具，此有證人丙○○及乙○○之上揭證
      述可憑，是辛○○對於凌統公司或群碩公司當時是否仍有
      積欠建信公司或詠泰公司任何貨款，當知之甚稔，詎仍向
      被告收取如附表編號七所示之偽造支票1 紙，嗣並持以清
      償其個人積欠建信公司之債務2 萬餘元，並找付差額5 萬
      餘元，堪認其與被告間就該紙偽造支票之行使亦有犯意聯
      絡及行為分擔。而辛○○所涉共同行使偽造有價證券罪嫌
      ，應另由檢察官依法偵辦。
（五）此外，復有證人即尚融公司負責人莊林寶鳳於警詢時之證
      述（見他字第1460號卷第18、19頁，依刑事訴訟法第159
      條之5 第2 項、第1 項規定有證據能力）、遺失票據申報
      書及票據掛失止付通知書影本（見他字第1461號卷第8 至
      24頁）、如附表所示之偽造支票影本7 紙（同上卷第25至
      33 頁）、 臺灣中小企業銀行五股分行93年4 月26日九三
      五股字第00291 號函附之支票及提款人相關資料（同上卷
      第121 至126 頁）、第一商業銀行泰山分行93年4 月28日
      （93）一泰字第348 號函附之支票影本（同上卷第127 至
      133 頁）、對帳單影本5 紙（同上卷第84至88頁）、台新
      國際商業銀行94年6 月10日台新作集字第9406131 號函送
      之資金往來明細1 件（見本院卷第116 至118 頁）、第一
      商業銀行泰山分行94年5 月26日（94）一泰字第125 號函
      送之往來明細1 件（見本院卷第121 、122 頁）等存卷可
      稽。綜上所述，本案事證已明，被告犯行均堪認定，應依
      法論科。
二、按行使偽造有價證券以使人交付財物，如果所交付者即係該
    證券本身之價值，則其詐欺取財仍屬行使偽券之行為，不另
    成立詐欺罪名（最高法院25年上字第1814號判例要旨參照）
    。本件被告偽造如附表所示之支票7 紙後，嗣自行或交由不
    詳成年男子持向付款銀行提示兌現，或交由其配偶辛○○持
    交不知情之建信公司以清償辛○○積欠該公司之債務2 萬餘
    元，並找付差額5 萬餘元，是付款銀行或建信公司所交付者
    ，均係各該偽造支票本身之價值，應不另論詐欺取財之罪。
    核被告所為，係犯刑法第336 條第2 項之業務侵占罪、刑法
    第201 條第1 項之意圖供行使之用而偽造有價證券罪。被告
    盜用印章之行為，係偽造有價證券之階段行為；而其單獨行
    使或與不詳成年男子、其配偶辛○○共同行使偽造有價證券
    之低度行為，復為其偽造之高度行為所吸收，均不另論罪。
    其多次業務侵占、偽造有價證券之行為，時間緊接，手法相
    同，分別觸犯構成要件相同之罪名，顯係基於概括犯意反覆
    為之，均為連續犯，應各依刑法第56條規定分別論以一罪，
    並加重其刑。所犯上開二罪，有方法目的之牽連關係，為牽
    連犯，應依刑法第55條規定，從一重之偽造有價證券罪處斷
    。爰審酌被告前無犯罪紀錄，有臺灣高等法院被告前案紀錄
    表可稽，素行非劣，惟其受人之僱，不知忠誠行事，竟利用
    職務上機會侵占告訴人凌統公司之空白支票，進而偽造支票
    加以行使，所為足以破壞票據流通信用，造成告訴人財產上
    之損失達966,211 元之多，兼衡其犯罪之動機、目的、手段
    及犯後不能勇於認錯，一再飾詞狡辯，毫無悔意等一切情狀
    ，量處如主文所示之刑，以資懲儆。如附表所示之支票7 紙
    ，為本件被告所偽造之有價證券，不問屬於犯人與否，均應
    依刑法第205 條規定宣告沒收之。其中編號六所示之支票，
    其背面有不詳成年男子提示兌現時所偽造之「甲○○」署押
    1 枚，惟該紙支票之整體既經宣告沒收，自無庸再就偽造之
    署押部分諭知沒收，附此敘明。
據上論斷，應依刑事訴訟法第299 條第1 項前段，刑法第56條、
第201 條第1 項、第336 條第2 項、第55條、第205 條，罰金罰
鍰提高標準條例第1 條前段，判決如主文。
本案經檢察官蘇揚旭到庭執行職務。
中    華    民    國    95    年    1     月    11    日
                  刑事第十六庭  審判長法  官  陳鴻清
                                      法  官  張兆光
                                      法  官  朱嘉川
以上正本證明與原本無異。
如不服本判決應於送達後10日內向本院提出上訴狀。
                                      書記官  陳聖儒
中    華    民    國    95    年    1     月    16    日
附錄本案論罪科刑法條全文：
中華民國刑法第336條：
對於公務上或因公益所持有之物，犯前條第1 項之罪者，處1 年
以上7年以下有期徒刑，得併科5千元以下罰金。
對於業務上所持有之物，犯前條第1 項之罪者，處6 月以上5 年
以下有期徒刑，得併科3千元以下罰金。
前2 項之未遂犯罰之。
中華民國刑法第201條：
意圖供行使之用，而偽造、變造公債票、公司股票或其他有價證
券者，處3 年以上10年以下有期徒刑，得併科3 千元以下罰金。
行使偽造、變造之公債票、公司股票或其他有價證券，或意圖供
行使之用，而收集或交付於人者，處1 年以上7 年以下有期徒刑
，得併科3千元以下罰金。
附表：
┌──┬────┬──────┬─────┬────┬──────┬──────────┐
│編號│付款銀行│ 帳      號 │ 票     號│發 票 日│金額（單位：│備               註 │
│    │        │            │          │        │新臺幣）    │                    │
├──┼────┼──────┼─────┼────┼──────┼──────────┤
│一  │臺灣中小│00000000000 │AR0000000 │92.10.21│218,485元   │被告於92.10.21持向付│
│    │企業銀行│            │          │        │            │款銀行提示兌現，獲取│
│    │五股分行│            │          │        │            │票款218,485 元。    │
├──┼────┼──────┼─────┼────┼──────┼──────────┤
│二  │同上    │同上        │AR0000000 │92.12.17│ 46,000元   │被告於92.12.17持向付│
│    │        │            │          │        │            │款銀行提示兌現，獲取│
│    │        │            │          │        │            │票款46,000元。      │
├──┼────┼──────┼─────┼────┼──────┼──────────┤
│三  │同上    │同上        │AR0000000 │92.12.19│ 87,000元   │被告於92.12.19持向付│
│    │        │            │          │        │            │款銀行提示兌現，將其│
│    │        │            │          │        │            │中17,000元匯至凌統公│
│    │        │            │          │        │            │司設於第一商業銀行泰│
│    │        │            │          │        │            │山分行帳號0000000000│
│    │        │            │          │        │            │1 號支存帳戶內，餘款│
│    │        │            │          │        │            │70,000元由被告領取。│
├──┼────┼──────┼─────┼────┼──────┼──────────┤
│四  │第一商業│00000000000 │UA0000000 │92.11.03│130,238元   │被告於92.11.03持向付│
│    │銀行泰山│            │          │        │            │款銀行提示兌現，獲取│
│    │分行    │            │          │        │            │票款130,238元。     │
├──┼────┼──────┼─────┼────┼──────┼──────────┤
│五  │同上    │同上        │UA0000000 │92.11.17│181,488元   │被告於92.11.17持向付│
│    │        │            │          │        │            │款銀行提示兌現，獲取│
│    │        │            │          │        │            │票款181,488元。     │
├──┼────┼──────┼─────┼────┼──────┼──────────┤
│六  │同上    │同上        │UA0000000 │93.01.10│320,000元   │被告交由不詳成年男子│
│    │        │            │          │        │            │冒用「甲○○」名義於│
│    │        │            │          │        │            │93.01.12持向付款銀行│
│    │        │            │          │        │            │提示兌現，獲取票款  │
│    │        │            │          │        │            │320,000 元          │
├──┼────┼──────┼─────┼────┼──────┼──────────┤
│七  │同上    │同上        │UA0000000 │93.01.10│ 75,600元   │被告交由辛○○持交不│
│    │        │            │          │        │            │知情之建信公司以清償│
│    │        │            │          │        │            │辛○○積欠該公司之債│
│    │        │            │          │        │            │務2 萬餘元，並找付差│
│    │        │            │          │        │            │額5 萬餘元。嗣建信公│
│    │        │            │          │        │            │司交付轉讓予不知情之│
│    │        │            │          │        │            │尚融公司。尚融公司委│
│    │        │            │          │        │            │由第一商業銀行朴子分│
│    │        │            │          │        │            │行交換提示，於93.01.│
│    │        │            │          │        │            │20因該支票經掛失止付│
│    │        │            │          │        │            │而遭退票不獲付款。  │
├──┼────┼──────┼─────┼────┼──────┼──────────┤
│    │        │            │          │        │            │被告自行持向付款銀行│
│    │        │            │          │        │            │提示兌現，計獲取票款│
│    │        │            │          │        │            │646,211 元；另由不詳│
│    │        │            │          │        │            │成年男子冒用「甲○○│
│    │        │            │          │        │            │」名義持向付款銀行提│
│    │        │            │          │        │            │示兌現，獲取320,000 │
│    │        │            │          │        │            │元。凌統公司總計損失│
│    │        │            │          │        │            │966,211元。         │
└──┴────┴──────┴─────┴────┴──────┴──────────┘


司法院資訊處製作；財團法人民間司法改革基金會備份。
